【裁判字號】    96,訴,769
【裁判日期】    970505
【裁判案由】    公共危險等
【裁判全文】
臺灣雲林地方法院刑事裁定               96年度訴字第769號
聲  請  人
即  被  告  甲○○
指定辯護人  林進榮律師
上列聲請人即被告因公共危險等案件，聲請具保停止羈押，本院
裁定如下：
    主  文
聲請駁回。
    理  由
一、聲請意旨略以：聲請人甲○○坦承犯行，深感後悔，信無再
    犯之虞，且絕不會棄保逃亡，而本案現業經本院宣判，期能
    於未執行刑期前，返家安排年邁母親生計，及為母親盡孝道
    ，爰聲請具保停止羈押等語。
二、按刑事訴訟法第101條第1項規定，被告經法官訊問後，認為
    犯罪嫌疑重大，而有下列情形之一，非予羈押，顯難進行追
    訴、審判或執行者，得羈押之︰ (一)逃亡或有事實足認為
    有逃亡之虞者。(二)有事實足認為有湮滅、偽造、變造證據
    或勾串共犯或證人之虞者。(三)所犯為死刑、無期徒刑或最
    輕本刑為5年以上有期徒刑之罪者。又有無羈押之必要，自
    應按照訴訟進行程度，及其他一切情事，由法院斟酌認定（
    最高法院29年抗字第57號判例參照）。次按刑事被告經訊問
    後，認有法定羈押原因，於必要時得羈押之，所謂必要與否
    或執行羈押後，有無繼續之必要，仍許法院斟酌訴訟進行程
    度及其他一切情事而為認定，除有刑事訴訟法第114條各款
    所列情形之一不得駁回者外，准許與否，該管法院有自由裁
    量之權，衡非被告所得強求（最高法院46年度台抗字第6號
    判例參照）。
三、經查，本件聲請人甲○○因公共危險等案件，經本院訊問後
    ，認被告涉犯刑法第173 條第3 項、第1 項之放火燒燬現有
    人所在之建築物未遂罪，犯罪嫌疑重大，且所犯係最輕本刑
    為5 年以上有期徒刑之罪，有羈押之必要，依刑事訴訟法第
    101 條第1 項第3 款之規定，裁定自民國96年10月24日起執
    行羈押3 月，嗣並裁定自97年1 月24日起、同年3 月24日起
    分別延長羈押各2 月。本案業經本院於97年4 月17日，判處
    聲請人「放火燒燬現有人所在之建築物未遂，累犯，處有期
    徒刑1 年10月；又犯傷害直系血親尊親屬罪，累犯，處有期
    徒刑4 月；又犯妨害公務執行罪，累犯，處有期徒刑6 月。
    應執行有期徒刑2 年4 月，並於刑之執行完畢或赦免後，令
    入相當處所，施以監護2 年。」在案，尚未確定，是聲請人
    所犯仍係最輕本刑5 年以上有期徒刑之罪，且聲請人未來面
    臨之刑期2 年4 月及監護期間2 年均非短暫，自難期聲請人
    日後將自動到庭接受審判（如經上訴）、執行，故認無從以
    具保或其他手段替代，而有羈押之必要。至聲請人以其家中
    有年邁母親亟待安排生計及盡孝道等情請求具保停止羈押云
    云。惟聲請人家中情境如何，非屬羈押必要性消滅事由，自
    不得以此為由，具保停止羈押。是以本件羈押之理由及必要
    性，並未因聲請人主張之事由而消滅，且查無刑事訴訟法第
    114 條所定各款聲請停止羈押不得駁回之情形，其所請具保
    停止羈押，為無理由，應予駁回。
四、依刑事訴訟法第220條，裁定如主文。
中    華    民    國    97    年    5     月    5     日
            刑事刑六庭    審判長法  官  廖國勝
                                法  官  李秋瑩
                                法  官  黃楹榆
以上正本證明與原本無異
如不服本裁定，應於裁定送達後5 日內向本院提出抗告狀（須附
繕本）。
                                書記官  李雅怡
中    華    民    國    97    年    5     月    5     日


司法院資訊處製作；財團法人民間司法改革基金會備份。
